臺灣屏東地方法院刑事判決
            111年度訴字第29號
公  訴  人  臺灣屏東地方檢察署檢察官
被      告  乙○○


            甲○○



上二人共同
指定辯護人  本院公設辯護人張宏惠  
上列被告因違反毒品危害防制條例案件，經檢察官提起公訴（11
0年度偵字第7851、7852、12476號），本院判決如下：
    主    文
乙○○犯如附表各編號「主文欄」所示之罪，各處如附表各編號「
主文欄」所示之刑及沒收。應執行有期徒刑伍年捌月。
甲○○犯如附表各編號「主文欄」所示之罪，各處如附表各編號「
主文欄」所示之刑。應執行有期徒刑貳年捌月。
    犯罪事實
一、乙○○、甲○○均明知甲基安非他命為毒品危害防制條例所管制
    之第二級毒品，不得非法持有、販賣，竟共同意圖營利，基
    於販賣第二級毒品甲基安非他命之犯意聯絡，分別於如附表
    各編號所示之時間、地點，以如附表各編號所示之方式及價
    格，共同販賣甲基安非他命予陳政益2次。
二、案經屏東縣政府警察局恆春分局報告臺灣屏東地方檢察署檢
    察官偵查起訴。
　　理    由
壹、程序部分
    本判決以下所援引被告乙○○、甲○○以外之人之供述證據，被
    告2人及渠等之辯護人於本院準備程序時均表示同意其證據
    能力（本院卷第45頁），復於本院審理時逐項調查後，均未
    於言詞辯論終結前聲明異議，本院審酌該等供述證據作成時
    外在情況及條件，核無違法取證或其他瑕疵，均有證據能力
    。
貳、實體部分
一、認定犯罪事實所憑之證據及理由：
（一）前開犯罪事實，業據被告2人於偵查及本院審理中迭次坦
      承不諱，核與證人即購毒者陳政益於警詢及偵訊時之證述
      大致相符；復有本院110年聲搜字第505號搜索票2張、屏
      東縣政府警察局恆春分局搜索及扣押筆錄暨扣押物品目錄
      表2份、被告乙○○臉書帳號之翻拍照片4張及監視器畫面翻
      拍照片12張在卷可佐；並有扣案被告乙○○持用之HTC牌行
      動電話1支（含門號0000000000號SIM卡1 張）為憑，足認
      被告2人上開任意性自白核與事實相符，堪信為真實。
（二）至證人陳政益於警詢中陳稱：「附表編號1那天來交易毒
      品的不是被告乙○○，是一個女生」等語（109年度他字第3
      399號卷〔下稱他卷〕第191-193頁），另於偵查中卻改稱：
      「附表編號1那天，來的是一個男生」等語（他卷第134頁
      ），該次到場交易之人似有矛盾。惟查，被告甲○○於偵查
      中已自承：「附表編號1、2都是對方（即陳政益）以臉書
      （MESSENGER）聯繫被告乙○○後，被告乙○○再指示我前往
      交易；對方是誰我不認識」等語（他卷第446頁），核與
      被告乙○○於偵訊時之供述相符（他卷第436頁）；再依卷
      內監視器畫面（他卷第197-211頁）可知，案發當時為凌
      晨時分，燈光昏暗，且被告甲○○係騎乘機車並配戴安全帽
      前往交易，在雙方互不相識且無法看清臉部之情形下，確
      實有誤判交易對象性別之可能，是證人陳政益於偵查中此
      部分之證述應不可採，而被告2人之歷次供述核與證人陳
      政益於警詢時之陳述相符，應較可信，是附表編號1之交
      易亦由被告甲○○前往現場之事實，堪已認定。
（三）被告2人就附表編號1、2販賣甲基安非他命予陳政益之時
      間、地點應分別為「109年11月2日凌晨0時37分許，在屏
      東縣車城鄉埔墘路九天宮附近路口」及「109年11月3日凌
      晨0時55分許，在屏東縣車城鄉埔墘路資源回收場附近」
      等節，有被告2人供述、證人陳政益證述及監視器畫面翻
      拍照片可佐。起訴書犯罪事實欄分別誤載為「110年」、
      「凌晨0時37分」及「恆春鎮埔墘路」部分，均應予更正
      。
（四）又販賣毒品行為之處罰基礎，主要在於行為人將持有之毒
      品讓與他人使之擴散，並取得對價，所著重者厥為讓與與
      對價之意涵上；倘於有償讓與他人之初，即係出於營利之
      意思，並已著手實行，其以高於購入原價出售者，固為販
      賣行為，設若因故不得不以原價或低於原價讓與他人時，
      亦屬販賣行為；必也始終無營利意思，而以原價或低於原
      價有償讓與他人，始得以轉讓罪論處。又所謂營利之意圖
      ，即犯罪之目的，原則上不以發生特定結果為必要，是不
      以實際從中得利為必要（最高法院104 年度台上字第379
      、435 號判決意旨參照）。另按我國法令對販賣毒品者臨
      以嚴刑，惟毒品仍無法禁絕，其原因實乃販賣毒品存有巨
      額之利潤可圖，故販賣毒品者，如非為巨額利潤，必不冒
      此重刑之險，是以有償販賣毒品者，除非另有反證證明其
      出於非圖利之意思而為，概皆可認其係出於營利之意而為
      （最高法院87年度台上字第3164號、93年度台上字第1651
      號判決意旨參照）。查被告2人所犯本案如附表各編號所
      示之各次販賣甲基安非他命犯行，均為有償行為，核與一
      般販賣毒品一手交錢一手交貨之交易型態無殊，客觀上已
      該當於毒品販賣之實行，佐以販賣毒品屬重罪，衡情販毒
      者取得毒品之成本與售出之價格應存在相當之價差，被告
      2人自甘承受重典完成如附表各編號所示之各次交易，並
      收受價金，其主觀上有藉此等交易從中取利之意圖，要無
      疑義。
（五）綜上所述，本件事證明確，被告2人前揭犯行均足認定，
      應依法論科。
二、論罪科刑
（一）核被告乙○○、甲○○就如附表各編號所為，均係犯毒品危害
      防制條例第4條第2項之販賣第二級毒品罪。被告2人為販
      賣而持有第二級毒品之低度行為，均為販賣之高度行為所
      吸收，均不另論罪。
（二）被告乙○○、甲○○就如附表各編號之販賣甲基安非他命犯行
      間，均有犯意聯絡及行為分擔，應分別依刑法第28條之規
      定，論以共同正犯。
（三）被告乙○○、甲○○所犯如附表各編號所示之2罪間，犯意各
      別、行為互殊，均應予分論併罰。
（四）減輕其刑之說明：
   1、被告乙○○、甲○○就如附表各編號所示販賣第二級毒品之犯
      行，均已於偵查及本院審理時自白犯行，應分別依毒品危
      害防制條例第17條第2項之規定，減輕其刑。
   2、又被告甲○○於本案犯行前並無任何前科記錄等情，有臺灣
      高等法院被告前案記錄表可查（本院卷第53頁），且被告
      甲○○在本案中並非與購毒者陳政益聯繫之人，僅係代其男
      友即被告乙○○出面與陳政益交易毒品之人，顯非主要之販
      毒者，且其亦無分得任何犯罪所得等情，有被告乙○○、甲
      ○○之供述、證人陳政益之證述在卷可查（他卷第133-134
      、191-193、436頁，本院卷第46頁），然毒品危害防制條
      例第4條第2項販賣第二級毒品之法定最低刑度為有期徒刑
      10年，是就被告甲○○如附表各編號所犯之販賣第二級毒品
      罪，縱減刑後科以最低刑度有期徒刑5年，猶嫌過重，堪
      認有情輕法重，在客觀上足以引起一般之同情，顯有可堪
      憫恕之處，爰均依刑法第59條規定，予酌減其刑，並依法
      遞減之。
   3、至被告乙○○、甲○○於偵查及本院審理時供稱「盧冠源」為
      其毒品供應來源，經本院函詢臺灣屏東地方檢察署及屏東
      縣政府警察局恆春分局後，函覆均稱並未因被告2人之供
      述而查獲其上手之販賣者等情，有臺灣屏東地方檢察署11
      1年3月15日發文字號屏檢介崗110偵7851字第1119009906
      號函、屏東縣政府警察局恆春分局111年3月22日發文字號
      恆警偵字第11130411200號函附之偵查報告（本院卷第67
      、69-71頁）在卷可稽，是被告乙○○、甲○○均無從依毒品
      危害防制條例第17條第1項之規定減輕或免除其刑。
（五）爰以行為人之責任為基礎，審酌被告乙○○、甲○○漠視法令
      禁制，而為前述之販賣甲基安非他命犯行，助長施用毒品
      惡習，戕害國民身心健康甚鉅，已對社會秩序造成危險，
      所為自有不該；惟衡酌被告2人販賣甲基安非他命之數量
      非鉅，對象亦僅有陳政益1人，並考量渠等2人各自之犯罪
      參與程度等節；兼衡被告2人均已坦承全部犯行之犯後態
      度，及其等之前科素行（本院卷第17-21、23頁）、自述
      之生活經濟狀況、智識程度（本院卷第121頁）及犯罪動
      機、目的等一切情狀，分別量處如附表各編號主文欄所示
      之刑。又被告2人分別以類似方法為相同犯罪2次，如以實
      質累加之方式定應執行刑，則處罰之刑度顯將超過其行為
      之不法內涵，而違反罪責原則；又考量因生命有限，刑罰
      對被告2人造成之痛苦程度，係隨刑度增加而生加乘效果
      ，而非以等比方式增加，故以隨罪數增加遞減其刑罰之方
      式，當即足以評價被告2人行為之不法性之法理（即多數
      犯罪責任遞減原則），爰以前揭多數犯罪責任遞減原則，
      就被告2人所犯2罪分別定其等之應執行之刑如主文所示。
（六）沒收之說明
　　　按供犯罪所用、犯罪預備之物或犯罪所生之物，屬於犯罪
      行為人者，得沒收之。但有特別規定者，依其規定；前2
      項之沒收，於全部或一部不能沒收或不宜執行沒收時，追
      徵其價額，刑法第38條第2項、第4項定有明文。次按犯罪
      所得，屬於犯罪行為人者，沒收之；前2項之沒收，於全
      部或一部不能沒收或不宜執行沒收時，追徵其價額，刑法
      第38條之1第1項本文、第3項亦分別定有明文。又2人以上
      屬於共犯關係，關於犯罪所得之沒收或追徵，應就各人所
      分得之犯罪所得或有事實上之處分權限者為之；各共同正
      犯有無犯罪所得、所得多寡，事實審法院應視具體個案之
      實際情形，綜合卷證資料及調查結果，依自由證明程序釋
      明其合理之依據而為認定。倘共同正犯各成員內部間，對
      於不法利得分配明確時，應依各人實際分配所得宣告沒收
      ；如各成員對於不法利得享有共同處分權限，且難以區別
      各人分得之數，則應負共同沒收之責(最高法院110年度台
      上字第3722號判決意旨參照)。經查：
　 1、被告乙○○就如附表各編號所示之2次犯行，均係使用其所
      有扣案之HTC牌行動電話1支（含門號0000000000號SIM卡1
       張）與陳政益聯繫乙節，業據被告乙○○於本院準備程序
      時自承在卷（本院卷第46頁），應依毒品危害防制條例第
      19條第1項之規定，僅在被告乙○○所犯各該次販賣第二級
      毒品罪刑主文項下，宣告沒收。
　 2、本件販賣毒品所得均係由被告乙○○取得，其未朋分予被告
      甲○○等情，業據被告乙○○、甲○○於本院準備程序時自承在
      卷（本院卷第46頁），是未扣案如附表各編號所示之交易
      金額，均屬於被告乙○○之販賣毒品所得，應依刑法第38條
      之1第1項、第3項之規定，在被告乙○○所犯如附表各編號
      所示之各罪主文項下宣告沒收，於全部或一部不能沒收時
      ，追徵其價額。
據上論斷，依刑事訴訟法第299條第1項前段，判決如主文。
本案經檢察官黃彥凱提起公訴，檢察官王光傑到庭執行職務。
中　　華　　民　　國　　111 　年　　5 　　月　　27　　日
                  刑事第四庭    審判長法　官　黃柏霖
                                      法  官  李宛臻
                                      法  官  林敬超
以上正本證明與原本無異。
如不服本判決應於收受判決後20日內向本院提出上訴書狀，並應
敘述具體理由；其未敘述上訴理由者，應於上訴期間屆滿後20日
內向本院補提理由書（均須按他造當事人之人數附繕本）「切勿
逕送上級法院」。
中　　華　　民　　國　　111 　年　　5 　　月　　30　　日
                                      書記官  鄭嘉鈴
附錄本件判決引用之法條：
毒品危害防制條例第4條
製造、運輸、販賣第一級毒品者，處死刑或無期徒刑；處無期徒
刑者，得併科新臺幣3千萬元以下罰金。
製造、運輸、販賣第二級毒品者，處無期徒刑或10年以上有期徒
刑，得併科新臺幣1千5百萬元以下罰金。
製造、運輸、販賣第三級毒品者，處7年以上有期徒刑，得併科
新臺幣1千萬元以下罰金。
製造、運輸、販賣第四級毒品者，處5年以上12年以下有期徒刑
，得併科新臺幣5百萬元以下罰金。
製造、運輸、販賣專供製造或施用毒品之器具者，處1年以上7年
以下有期徒刑，得併科新臺幣1百50萬元以下罰金。
前五項之未遂犯罰之。
【附表】
編號 犯罪事實（含犯罪之時、地、毒品種類、價格、方式及購毒者） 主文（含宣告刑及沒收） 1 陳政益於109年11月2日凌晨0時37分前某時，以通訊軟體Messenger與乙○○聯繫並約定毒品交易後，乙○○即指示其女友甲○○至約定之屏東縣車城鄉埔墘路「九天宮」附近路口與陳政益交易。甲○○隨即於109年11月2日0時37分許，騎乘機車至上開地點，以新臺幣（下同）1,000元之價格，販賣並交付第二級毒品甲基安非他命1包予陳政益，並收受陳政益所交付之價金1,000元後，再轉交予乙○○。 乙○○共同犯販賣第二級毒品罪，處有期徒刑伍年貳月。扣案之HTC牌行動電話壹支（含門號○○○○○○○○○○號SIM 卡壹張）沒收；未扣案之犯罪所得新臺幣壹仟元沒收，於全部或一部不能沒收或不宜執行沒收時，追徵其價額。 甲○○共同犯販賣第二級毒品罪，處有期徒刑貳年陸月。 2 陳政益於109年11月3日凌晨0時55分前某時，以通訊軟體Messenger與乙○○聯繫並約定毒品交易後，乙○○即指示其女友甲○○至約定之屏東縣車城鄉埔墘路某資源回收場與陳政益交易。甲○○隨即於109年11月3日0時55分許，騎乘機車至上開地點，以新臺幣（下同）1,000元之價格，販賣並交付第二級毒品甲基安非他命1包予陳政益，並收受陳政益所交付之價金1,000元後，再轉交予乙○○。 乙○○共同犯販賣第二級毒品罪，處有期徒刑伍年貳月。扣案之HTC牌行動電話壹支（含門號○○○○○○○○○○號SIM 卡壹張）沒收；未扣案之犯罪所得新臺幣壹仟元沒收，於全部或一部不能沒收或不宜執行沒收時，追徵其價額。 甲○○共同犯販賣第二級毒品罪，處有期徒刑貳年陸月。